---
title: "Destilado de CSVs a tablas"
author: "arrozet (Rubén Oliva)"
editor: visual
---

## Carga de librerias, datasets y funciones de parseo

```{r setup_and_load_data}
# Cargar librerías necesarias
library(tidyverse)
library(jsonlite)
library(stringi)

# Cargar los datasets (asegúrate que las rutas son correctas respecto a tu directorio de trabajo)
# Asumiendo que el Rmd se ejecuta con el directorio de trabajo en la raíz del proyecto MOMDB
raw_credits <- read_csv("D:/UMA/UMA_CODE/3/2cuatri/TAW/MOMDB/database/datasets/tmdb_5000_credits.csv")
raw_movies <- read_csv("D:/UMA/UMA_CODE/3/2cuatri/TAW/MOMDB/database/datasets/tmdb_5000_movies.csv")

# Función para parsear JSON de forma segura
parse_json_safely <- function(json_string) {
  tryCatch({
    if (is.na(json_string) || json_string == "" || json_string == "[]" || !jsonlite::validate(json_string)[1]) {
      # Devuelve un data frame vacío con estructura esperada si es posible, o NA genérico
      return(tibble()) # O NA, dependiendo de cómo quieras manejarlo después
    }
    fromJSON(json_string)
  }, error = function(e) {
    # message("Error parsing JSON: ", json_string, " - ", e$message) # Opcional para depuración
    return(tibble()) # O NA
  })
}

# --- MUESTREO DEL 10% DE LOS DATOS ---
# Para mantener la coherencia, el muestreo se basa en las películas.
# 1. Seleccionamos un 10% de las películas de forma aleatoria.
# 2. Filtramos tanto las películas como los créditos para quedarnos solo con los datos de ese 10%.
# Usamos una semilla para que el muestreo sea reproducible.
set.seed(42) # Semilla para reproducibilidad

cat("--- Realizando muestreo del 10% de las películas ---\n")
cat("Número de películas antes del muestreo:", nrow(raw_movies), "\n")
cat("Número de créditos antes del muestreo:", nrow(raw_credits), "\n\n")

# Obtenemos los IDs del 10% de las películas
sampled_movie_ids <- raw_movies |>
  sample_frac(0.10) |>
  pull(id)

# Filtramos el dataframe de películas
raw_movies <- raw_movies |>
  filter(id %in% sampled_movie_ids)

# Filtramos el dataframe de créditos
raw_credits <- raw_credits |>
  filter(movie_id %in% sampled_movie_ids)

cat("--- Muestreo finalizado ---\n")
cat("Número de películas después del muestreo:", nrow(raw_movies), "\n")
cat("Número de créditos después del muestreo:", nrow(raw_credits), "\n")
```

### Enriquecer raw_movies con posters

```{r fetch_poster_paths, cache=TRUE}
# Este bloque obtiene los poster_path usando la API de TMDB
# Instala httr si no lo tienes: install.packages("httr")
library(httr)

# --- CONFIGURACIÓN ---
# ¡IMPORTANTE! Pega aquí tu clave de API v3 de TMDB
tmdb_api_key <- "AQUÍ_VA_TU_CLAVE_DE_API_V3" 
poster_cache_file <- "posters_cache.csv" # Fichero para guardar resultados

# --- FUNCIÓN PARA LLAMAR A LA API ---
get_poster_path <- function(movie_id, api_key) {
  if (is.na(movie_id)) return(NA_character_)
  url <- paste0("https://api.themoviedb.org/3/movie/", movie_id, "?api_key=", api_key)
  tryCatch({
    res <- GET(url)
    if (status_code(res) == 200) {
      content(res, "parsed")$poster_path
    } else {
      NA_character_
    }
  }, error = function(e) { NA_character_ })
}

# --- LÓGICA DE CACHÉ Y EJECUCIÓN ---
if (file.exists(poster_cache_file)) {
  cat("Cargando poster_path desde el archivo cache...\n")
  posters_df <- read_csv(poster_cache_file, col_types = cols(id = col_double(), poster_path = col_character()))
} else {
  if (tmdb_api_key == "AQUÍ_VA_TU_CLAVE_DE_API_V3") {
    stop("Por favor, introduce una clave de API de TMDB válida.")
  }
  cat("No se encontró archivo cache. Obteniendo poster_path desde la API...\n")
  cat("Esto puede tardar varios minutos. Se imprimirá un punto por cada 10 películas.\n")
  
  movie_ids <- raw_movies$id
  poster_paths <- map_chr(seq_along(movie_ids), function(i) {
    id <- movie_ids[i]
    path <- get_poster_path(id, tmdb_api_key)
    Sys.sleep(0.025) # Pausa para no sobrecargar la API
    if (i %% 10 == 0) cat(".")
    if (i %% 1000 == 0) cat("\n") # Salto de línea cada 1000
    return(if (is.null(path)) NA_character_ else path)
  })
  
  posters_df <- tibble(id = raw_movies$id, poster_path = poster_paths)
  write_csv(posters_df, poster_cache_file)
  cat("\n¡Listo! Paths de los pósters guardados en", poster_cache_file, "\n")
}

# Unimos los paths de póster a nuestro dataframe principal
raw_movies <- raw_movies |>
  left_join(posters_df, by = "id")

cat("--- raw_movies ha sido enriquecido con poster_path ---\n")
```

## Dataset Movies (películas y todo lo relacionado con ellas)

### Movie

```{r}
# 1. Procesar el dataframe de películas (raw_movies)

# Dataframe base de películas (sin las columnas JSON que se procesarán por separado)
movie <- raw_movies |>
  select(
    movie_id = id, # Renombrar id a movie_id para claridad
    original_title,
    budget,
    homepage,
    original_language,
    overview,
    popularity,
    release_date,
    revenue,
    runtime,
    status_name = status, # Se usará para crear la tabla Status
    tagline,
    title,
    vote_average,
    vote_count,
    poster_path # Ahora sí existe esta columna
  ) |>
  mutate(
    # Limpiar campos de texto para eliminar CUALQUIER caracter de control (incluidos newlines)
    overview = str_replace_all(overview, "[[:cntrl:]]" , " "),
    tagline = str_replace_all(tagline, "[[:cntrl:]]" , " "),
    title = str_replace_all(title, "[[:cntrl:]]" , " "),
    original_title = str_replace_all(original_title, "[[:cntrl:]]" , " "),
    
    # Asegurarse de que las homepages vacías son NA para que se exporten como \N
    homepage = if_else(homepage == "", NA_character_, homepage),
    
    release_date = as.Date(release_date),
    # Creamos la nueva columna 'image_link' con la URL completa
    image_link = if_else(
      !is.na(poster_path) & poster_path != "",
      paste0("https://image.tmdb.org/t/p/w500", poster_path),
      NA_character_ # Dejamos NA si no hay poster_path
    )
  ) |>
  select(-poster_path) |> # Eliminamos la columna original que ya no necesitamos
  arrange(movie_id)

cat("--- Movies creado ---\n")
head(movie)
```

### Status

```{r}
# Tabla de Status únicos
status <- movie |>
  distinct(status_name) |>
  filter(!is.na(status_name)) |>
  mutate(status_id = row_number())

cat("\n--- Status creado ---\n")
head(status)

# Actualizar movie con status id
movie <- movie |>
  left_join(status, by = "status_name") |>
  # Eliminar la columna de nombre de status original
  select(-status_name) |>
  # Renombrar status_id a status para que coincida con el ERD (FK)
  rename(status = status_id)

cat("\n--- 'movie' actualizado con ID de status ---\n")
head(movie)
```

### Genres y Movie_Genre

```{r}
# Procesar Genres
movie_genre <- raw_movies |>
  select(movie_id = id, genres) |>
  mutate(parsed_data = map(genres, parse_json_safely)) |>
  filter(map_lgl(parsed_data, ~is.data.frame(.x) && nrow(.x) > 0)) |>
  unnest(parsed_data, names_repair = "unique") |>
  rename(
    genre_id = id,  # Rename the 'id' column (from JSON) to 'genre_id_json'
    genre_name = name    # Rename the 'name' column (from JSON) to 'genre_name'
  ) |>
  # Now columns are: movie_id, genres, genre_id_json, genre_name
  select(movie_id, genre_id, genre_name) |>
  arrange(movie_id, genre_id)

genre <- movie_genre |>
  distinct(genre_id, genre_name) |>
  arrange(genre_id)

movie_genre <- movie_genre |>
  select(-genre_name)

cat("\n--- Relacion Movies - Genre creada ---\n")
head(movie_genre)

cat("\n--- Genre creado ---\n")
head(genre)
```

### Keywords y Movie_Keywords

```{r}
# Procesar Keywords
movie_keywords_raw <- raw_movies |>
  select(movie_id = id, keywords) |>
  mutate(parsed_data = map(keywords, parse_json_safely)) |>
  filter(map_lgl(parsed_data, ~is.data.frame(.x) && nrow(.x) > 0)) |>
  unnest(parsed_data, names_repair = "unique") |>
  rename(keyword_id = id, keyword_name = name) |>
  select(movie_id, keyword_id, keyword_name) |>
  filter(!is.na(keyword_name), keyword_name != "") |>
  # Limpiar los nombres de las keywords para eliminar espacios sobrantes
  mutate(keyword_name = str_trim(keyword_name)) |>
  # Filtrar de nuevo por si algún nombre se ha quedado vacío tras el trim
  filter(keyword_name != "") |>
  # Normalizar los nombres para eliminar acentos (ej. "río" -> "rio")
  mutate(keyword_name = stringi::stri_trans_general(str = keyword_name, id = "Latin-ASCII")) |>
  arrange(movie_id, keyword_id)

# Crear tabla de keywords con nombres únicos. A veces el mismo nombre tiene varios IDs.
# Nos quedamos con el primer ID que aparece para cada nombre para asegurar la unicidad.
keywords <- movie_keywords_raw |>
  group_by(keyword_name) |>
  summarise(keyword_id = first(keyword_id)) |>
  ungroup() |>
  select(keyword_id, keyword_name) |>
  arrange(keyword_name)

# Ahora, creamos la tabla de relación (movie_keywords) usando los IDs canónicos.
movie_keywords <- movie_keywords_raw |>
  select(movie_id, keyword_name) |>
  left_join(keywords, by = "keyword_name") |>
  select(movie_id, keyword_id) |>
  distinct() |>
  arrange(movie_id, keyword_id)

cat("\n--- movie_keywords y keywords Creados ---\n")
head(movie_keywords)
head(keywords)
```

### ProductionCompany y Movie_ProductionCompany

```{r}
# 1. Procesar Production Companies (raw)
movie_company_raw <- raw_movies |>
  select(movie_id = id, production_companies) |>
  mutate(parsed_data = map(production_companies, parse_json_safely)) |>
  filter(map_lgl(parsed_data, ~is.data.frame(.x) && nrow(.x) > 0)) |>
  unnest(parsed_data, names_repair = "unique") |>
  rename(company_id = id, company_name = name) |>
  select(movie_id, company_id, company_name) |>
  filter(!is.na(company_name), company_name != "") |>
  # Limpiamos y normalizamos los nombres para la agrupación
  mutate(
    company_name_clean = tolower(stringi::stri_trans_general(str = str_trim(company_name), id = "Latin-ASCII"))
  ) |>
  filter(company_name_clean != "")

# 2. Crear un mapa de nombres limpios a un ID canónico
# Esto soluciona problemas como "GreeneStreet Films" vs "Greenestreet Films"
company_canonical_map <- movie_company_raw |>
  group_by(company_name_clean) |>
  summarise(
    # Nos quedamos con el primer ID y el nombre original asociado a ese ID
    canonical_id = first(company_id),
    canonical_name = first(company_name) 
  ) |>
  ungroup()

# 3. Crear la tabla final de 'company' para exportar
company <- company_canonical_map |>
  select(company_id = canonical_id, company_name = canonical_name) |>
  arrange(company_name)

# 4. Crear la tabla de relación 'movie_company' usando los IDs canónicos
movie_company <- movie_company_raw |>
  left_join(company_canonical_map, by = "company_name_clean") |>
  select(movie_id, company_id = canonical_id) |>
  distinct() |>
  arrange(movie_id, company_id)

cat("\n--- movie_company y company Creados ---\n")
head(movie_company)
head(company)
```

### ProductionCountry y Movie_ProductionCountry

```{r}
# Procesar Production Countries
movie_country <- raw_movies |>
  select(movie_id = id, production_countries) |>
  mutate(parsed_data = map(production_countries, parse_json_safely)) |>
  filter(map_lgl(parsed_data, ~is.data.frame(.x) && nrow(.x) > 0)) |>
  unnest(parsed_data, names_repair = "unique") |>
  rename(country_iso = iso_3166_1, country_name = name) |>
  select(movie_id, country_iso, country_name) |>
  arrange(movie_id, country_iso)

country <- movie_country |>
  distinct(country_iso, country_name) |>
  arrange(country_iso)

movie_country <- movie_country |>
  select(-country_name)

cat("\n--- movie_country y country Creados ---\n")
head(movie_country)
head(country)
```

### SpokenLanguages y Movie_SpokenLanguages

```{r}
# Procesar Spoken Languages
movie_language <- raw_movies |>
  select(movie_id = id, spoken_languages) |>
  mutate(parsed_data = map(spoken_languages, parse_json_safely)) |>
  filter(map_lgl(parsed_data, ~is.data.frame(.x) && nrow(.x) > 0)) |>
  unnest(parsed_data, names_repair = "unique") |>
  rename(lang_iso = iso_639_1, lang_name = name) |>
  # Rellenar nombres de idioma vacíos para que sean únicos, usando su código ISO.
  mutate(lang_name = if_else(
    is.na(lang_name) | str_trim(lang_name) == "",
    paste0("Unnamed (", lang_iso, ")"), 
    lang_name
  )) |>
  select(movie_id, lang_iso, lang_name) |>
  arrange(movie_id, lang_iso)

language <- movie_language |>
  distinct(lang_iso, lang_name) |>
  arrange(lang_iso)

movie_language <- movie_language |>
  select(-lang_name)

cat("\n--- movie_language y language Creados ---\n")
head(movie_language)
head(language)
```

Los lenguajes que salen con `lang_name` vacio es literalmente porque no tienen nombre en la base de datos de TMDB. Por ejemplo, `lang_iso = "bo"` está en la película con `original_title = "2012"`, y en `name` tiene la cadena vacía.

## Dataset Credits (toda la parte de Crew, Person...)

### Preprocesamiento

```{r}
# Process the 'crew' JSON column
credits_crew_raw <- raw_credits |>
  select(movie_id, crew_json = crew) |>
  mutate(parsed_crew = map(crew_json, parse_json_safely)) |>
  filter(map_lgl(parsed_crew, ~is.data.frame(.x) && nrow(.x) > 0)) |>
  unnest(parsed_crew, names_repair = "unique") |>
  rename(
    person_id = id, 
    original_crew_credit_id = credit_id, 
    job_name = job,
    person_name_crew = name
  ) |>
  select(movie_id, original_crew_credit_id, person_id, person_name_crew, job_name, department, gender) |>
  arrange(movie_id, original_crew_credit_id, person_id, job_name)

# Process the 'cast' JSON column
credits_cast_raw <- raw_credits |>
  select(movie_id, cast_json = cast) |>
  mutate(parsed_cast = map(cast_json, parse_json_safely)) |>
  filter(map_lgl(parsed_cast, ~is.data.frame(.x) && nrow(.x) > 0)) |>
  unnest(parsed_cast, names_repair = "unique") |>
  rename(
    person_id = id, 
    original_cast_credit_id = credit_id, 
    character_name_raw = character,
    person_name_cast = name
  ) |>
  select(movie_id, original_cast_credit_id, person_id, person_name_cast, character_name_raw, gender, order, cast_id) |>
  arrange(movie_id, original_cast_credit_id, person_id, order)

cat("--- Preliminary credits_crew_raw and credits_cast_raw processed ---\n")
cat("Head of credits_crew_raw:\n")
head(credits_crew_raw)
cat("\nHead of credits_cast_raw:\n")
head(credits_cast_raw)
```

### Person

```{r}
person_from_crew <- credits_crew_raw |>
  distinct(person_id, person_name = person_name_crew)

person_from_cast <- credits_cast_raw |>
  distinct(person_id, person_name = person_name_cast)

person <- bind_rows(person_from_crew, person_from_cast) |>
  distinct(person_id, person_name) |>
  filter(!is.na(person_id), !is.na(person_name), person_name != "") |>
  # The ERD shows Person.id as INT. TMDB person_id is already an INT.
  # We will use person_id from TMDB as the primary key 'id' for the Person table.
  rename(id = person_id, name = person_name) |>
  arrange(id)

cat("\n--- Person created ---\n")
head(person)
```

### CrewRole

```{r}
# 1. Extraer todos los nombres de roles únicos del dataset de crew.
roles_from_crew_jobs <- credits_crew_raw |>
  distinct(role_name_raw = job_name) |>
  filter(!is.na(role_name_raw), role_name_raw != "")

# 2. Añadir "Actor" como un rol y combinar todo.
actor_role_tibble <- tibble(role_name_raw = "Actor")

all_roles_raw <- bind_rows(roles_from_crew_jobs, actor_role_tibble) |>
  distinct()

# 3. Limpiar y normalizar los nombres de los roles para la deduplicación.
#    - tolower: para ignorar mayúsculas/minúsculas (ej. "Sound Mixer" y "sound mixer")
#    - str_trim: para eliminar espacios al inicio/final
#    - stri_trans_general: para eliminar acentos
all_roles_cleaned <- all_roles_raw |>
  mutate(
    role_name_clean = tolower(stringi::stri_trans_general(str = str_trim(role_name_raw), id = "Latin-ASCII"))
  ) |>
  filter(role_name_clean != "")

# 4. Crear la tabla final de 'crew_role'
#    Nos quedamos con la primera aparición del nombre original para cada nombre limpio.
crew_role <- all_roles_cleaned |>
  group_by(role_name_clean) |>
  summarise(canonical_name = first(role_name_raw)) |>
  ungroup() |>
  arrange(canonical_name) |>
  mutate(id = row_number()) |>
  select(id, role = canonical_name)

cat("\n--- CrewRole created ---\n")
head(crew_role)

# 5. Crear un mapa de nombres originales a IDs canónicos para usarlo más adelante.
#    Esto es crucial para la creación de la tabla `Crew`.
#    Primero, creamos un mapa desde el nombre limpio al ID canónico.
role_clean_to_id_map <- crew_role |>
  mutate(
    role_name_clean = tolower(stringi::stri_trans_general(str = str_trim(role), id = "Latin-ASCII"))
  ) |>
  select(role_name_clean, id)

#    Luego, usamos ese mapa para vincular cada nombre original (raw) a su ID.
role_to_id_map <- all_roles_cleaned |>
  left_join(role_clean_to_id_map, by = "role_name_clean") |>
  select(role_name_raw, id) |>
  distinct()
```

### Character

```{r}
character <- credits_cast_raw |>
  distinct(character_name = character_name_raw) |>
  filter(!is.na(character_name), character_name != "") |>
  # Truncar los nombres de personaje a 255 caracteres para que se ajusten al esquema de la BD.
  mutate(character_name = str_sub(character_name, 1, 255)) |>
  # Tras truncar, algunos nombres pueden haberse convertido en duplicados, así que volvemos a aplicar distinct().
  distinct(character_name) |>
  arrange(character_name) |>
  mutate(id = row_number()) |> # ERD shows Character.id as INT PK
  select(id, character = character_name) |> # ERD shows Character.character VARCHAR
  arrange(id)

cat("\n--- Character created ---\n")
head(character)
```

### Crew

```{r crew_generation}
# --- Crew table construction ---

# Get crewRole_id for "Actor" using the new map
actor_role_id_value <- role_to_id_map |> 
  filter(role_name_raw == "Actor") |> 
  pull(id)

# Defensive check if actor role exists
if(length(actor_role_id_value) == 0){
  # This should not happen if CrewRole was created correctly
  stop("The 'Actor' role was not found in the crew_role table.")
}

# 1. Get crew members from the 'crew' data (non-actors)
crew_from_jobs <- credits_crew_raw |>
  left_join(role_to_id_map, by = c("job_name" = "role_name_raw")) |>
  # Ensure the role was found in crew_role and person_id is valid
  filter(!is.na(id), !is.na(person_id)) |>
  select(
    movie_id,
    person_id,
    crewRole_id = id
  )

# 2. Get crew members from the 'cast' data (they are all "Actor")
crew_from_cast <- credits_cast_raw |>
  # For the Crew table, we only need one entry per actor per movie
  distinct(movie_id, person_id) |>
  filter(!is.na(person_id)) |>
  mutate(crewRole_id = actor_role_id_value)

# 3. Combine them and create the final Crew table
crew <- bind_rows(crew_from_jobs, crew_from_cast) |>
  # A person might have multiple jobs (e.g., Director and Writer), or be an actor and a director.
  # We need to remove any pure duplicates that might have come from the data source.
  distinct(movie_id, person_id, crewRole_id) |>
  # The ERD wants a surrogate key `crew_id`. Let's create it.
  arrange(movie_id, person_id, crewRole_id) |>
  mutate(crew_id = row_number()) |>
  # Final selection and ordering as per schema (crew_id as PK)
  select(crew_id, movie_id, person_id, crewRole_id)

cat("\n--- Crew created ---\n")
head(crew)
```

### CrewCharacter

```{r crew_character_generation}
# --- CrewCharacter table construction ---

# This table links a cast member's crew entry to the character they played.
# A cast member is an "Actor" in the Crew table.
# We need actor_role_id_value again. It was defined in the chunk above.
if(length(actor_role_id_value) == 0){
  stop("The 'Actor' role id is missing.")
}

# 1. Filter the main `crew` table to get only the entries for actors.
crew_actors_only <- crew |>
  filter(crewRole_id == actor_role_id_value)

# 2. Start with the raw cast data, which has the movie-person-character link.
crew_character <- credits_cast_raw |>
  select(movie_id, person_id, character_name_raw) |>
  filter(!is.na(character_name_raw), character_name_raw != "") |>
  
  # 3. Join with `crew_actors_only` to get the correct `crew_id`.
  # This finds the unique crew entry for an actor in a specific movie.
  left_join(
    crew_actors_only, 
    by = c("movie_id", "person_id")
  ) |>
  
  # 4. Join with the `character` table to get the `character_id`.
  left_join(
    character,
    by = c("character_name_raw" = "character")
  ) |>
  
  # 5. Filter out any rows where joins failed (e.g., character not found).
  filter(!is.na(crew_id), !is.na(id)) |>
  
  # 6. Select the final columns for the CrewCharacter table.
  select(
    crew_id,
    character_id = id
  ) |>
  
  distinct() |> # An actor could be listed twice for the same character.
  arrange(crew_id, character_id)

cat("\n--- CrewCharacter created ---\n")
head(crew_character)
```

La parte de `User`, `UserRole` etc no está en los csv. Por eso no hay extracción de datos de esos datasets.

```{r save_cleaned_csvs}
# --- Guardado de todos los dataframes a CSVs ---

# 1. Definir el directorio de salida
output_dir <- file.path("cleaned")
if (!dir.exists(output_dir)) {
  dir.create(output_dir, recursive = TRUE)
}

# 2. Preparar y guardar cada tabla, ajustando nombres de columnas para coincidir con el ERD

# Status
status_to_save <- status |>
  rename(id = status_id, status = status_name)
write_csv(status_to_save, file.path(output_dir, "Status.csv"), na = "\\N")

# Movie
# El dataframe 'movie' ya está limpio, solo renombramos la columna de id.
movie_to_save <- movie |>
  rename(id = movie_id)
write_csv(movie_to_save, file.path(output_dir, "Movie.csv"), na = "\\N")

# Genre
genre_to_save <- genre |>
  rename(id = genre_id, genre = genre_name)
write_csv(genre_to_save, file.path(output_dir, "Genre.csv"), na = "\\N")

# Movie_Genre
write_csv(movie_genre, file.path(output_dir, "Movie_Genre.csv"), na = "\\N")

# Keywords
keywords_to_save <- keywords |>
  rename(id = keyword_id, keyword = keyword_name)
write_csv(keywords_to_save, file.path(output_dir, "Keywords.csv"), na = "\\N")

# Movie_Keywords
movie_keywords_to_save <- movie_keywords |>
  select(movie_id, keywords_id = keyword_id)
write_csv(movie_keywords_to_save, file.path(output_dir, "Movie_Keywords.csv"), na = "\\N")

# ProductionCompany
company_to_save <- company |>
  rename(id = company_id, company = company_name)
write_csv(company_to_save, file.path(output_dir, "ProductionCompany.csv"), na = "\\N")

# Movie_ProductionCompany
movie_company_to_save <- movie_company |>
  rename(productionCompany_id = company_id)
write_csv(movie_company_to_save, file.path(output_dir, "Movie_ProductionCompany.csv"), na = "\\N")

# ProductionCountry
country_to_save <- country |>
  rename(iso_3166_1 = country_iso, country = country_name)
write_csv(country_to_save, file.path(output_dir, "ProductionCountry.csv"), na = "\\N")

# Movie_ProductionCountry
movie_country_to_save <- movie_country |>
  rename(productionCountry_id = country_iso)
write_csv(movie_country_to_save, file.path(output_dir, "Movie_ProductionCountry.csv"), na = "\\N")

# SpokenLanguage
language_to_save <- language |>
  rename(iso_639_1 = lang_iso, language = lang_name)
write_csv(language_to_save, file.path(output_dir, "SpokenLanguage.csv"), na = "\\N")

# Movie_SpokenLanguage
movie_language_to_save <- movie_language |>
  rename(spokenLanguage_id = lang_iso)
write_csv(movie_language_to_save, file.path(output_dir, "Movie_SpokenLanguage.csv"), na = "\\N")

# Person
# La tabla person ya tiene los nombres correctos: id, name
write_csv(person, file.path(output_dir, "Person.csv"), na = "\\N")

# CrewRole
# La tabla crew_role ya tiene los nombres correctos: id, role
write_csv(crew_role, file.path(output_dir, "CrewRole.csv"), na = "\\N")

# Character
# La tabla character ya tiene los nombres correctos: id, character
write_csv(character, file.path(output_dir, "Character.csv"), na = "\\N")

# Crew
crew_to_save <- crew |>
  rename(id = crew_id)
write_csv(crew_to_save, file.path(output_dir, "Crew.csv"), na = "\\N")

# CrewCharacter
crew_character_to_save <- crew_character |>
  rename(crew_id = crew_id) # Mantenemos crew_id como FK
write_csv(crew_character_to_save, file.path(output_dir, "CrewCharacter.csv"), na = "\\N")

cat("\n--- Todos los CSVs han sido guardados en la carpeta 'cleaned' ---\n")
```
